【裁判字號】    97,簡上,55
【裁判日期】    970918
【裁判案由】    竊盜
【裁判全文】
臺灣苗栗地方法院刑事判決              97年度簡上字第55號
上  訴  人
即  被  告  乙○○
上列被告因竊盜案件，不服本院苗栗簡易庭97年度苗簡字第482
號中華民國97年6 月13日第一審判決（聲請簡易判決處刑案號：
97年度偵緝字第87號），提起上訴，本院判決如下︰
    主    文
上訴駁回。
    犯罪事實及理由
一、本案經本院審理結果，認第一審簡易判決以上訴人即被告乙
    ○○所為係犯刑法第320 條第1 項之竊盜罪，判處拘役10日
    ，如易科罰金以新臺幣1 千元折算1 日。其認事、用法均無
    違誤，量刑亦屬適當，應予維持，並引用如附件第一審簡易
    判決書所記載之事實、證據及理由。
二、上訴人即被告上訴意旨略以：案發當日伊服用安眠藥後，欲
    前往便利商店購物，當日伊身上有帶現金新臺幣（下同）2
    千多元，伊不是故意不付錢，係因服用安眠藥後反應變慢，
    伊沒有竊盜云云。經查：
  (一)證人即統一超商店長甲○○於偵查及本院審理時均結證稱：
    民國96年11月12日下午1 時30分許，被告有到店裡，逗留很
    久，當時伊在整理倉庫，並注意監視器，伊在監視畫面中看
    到被告把東西直接放進包包內，結帳時僅有拿出1 份報紙結
    帳，其他東西都沒有拿出來結帳，臨走時又拿走櫃檯前面的
    洗面乳，當時伊已經從倉庫走出來站在被告後面，被告沒有
    發現，被告走出店外時，伊問被告是否有東西沒有結帳，被
    告說沒有，伊請被告回店裡，被告才將4 樣東西全部從包包
    拿出來丟在桌上，1 樣在手上，剛開始被告態度很強硬不承
    認有偷，伊把自動門關上並報警處理，把門關起來時，被告
    就一直拍打自動門，說要自殺之類的，情緒很激動，之前都
    還滿正常的等語（見96年度偵字第5367號卷第32-33 頁及本
    院卷第28-31 頁），而證人甲○○於案發前與被告並不相識
    ，亦毫無何怨隙，自無枉詞搆陷被告之可能，其基於擔任超
    商店長之職責而就其親眼目睹之事實所為上開證述內容，自
    堪信為真實。
  (二)再者，本院依職權勘驗統一超商所提出案發當日現場監視器
    錄影帶畫面結果：被告身著黃色上衣，黑色長褲，左手拿手
    提袋，並戴口罩，於96年11月12日下午1 時28分許，在統一
    超商內貨架前，看著架上之商品，並不時東張西望，左右觀
    看、看天花板，於同日下午1 時30分26秒時自貨架上拿取物
    品觀看約6 、7 秒左右，快速將物品放入手提袋內，於同日
    下午1 時30分43秒左右又再次拿取架上物品快速放入手提包
    內，當時店內一名女店員，在被告背面的貨架邊，與顧客談
    話，背對著被告等情，有本院勘驗筆錄及翻拍照片在卷可稽
    ，核與證人甲○○所述情節相符，且衡諸社會常情，一般消
    費者至商店購物時，通常使用商店所提供之提籃承裝欲購買
    之物品，結帳後才置入自備或當場購買之袋子或背包離場；
    若不使用商店提供之提籃，亦會將物品拿在手上或放置在與
    自己物品有明顯區隔之空購物袋內，避免將所購買之物品置
    入自己背包以招致誤會，而被告為智識正常之成年人，具有
    相當之社會經驗，對此當無不知或不注意之理，然其卻在超
    商內左右張望後，快速將商品置入隨身包包內，且未取出結
    帳即離開櫃檯，其行竊之犯意已甚顯明。
  (三)被告雖否認具竊盜犯意，辯稱：伊因服用安眠藥物，反應遲
    緩，意識不清云云。然查，被告於96年11月12日為警查獲移
    送臺灣苗栗地方法院檢察署檢察官訊問時，經檢察官命司法
    警察偕同被告前往醫院採集血液送驗結果，其血液內並未檢
    出鴉片類、安非他命類、鎮靜安眠藥及其他常見毒藥成分，
    此有法務部法醫研究所97年1 月15日法醫毒字第0960005650
    號函在卷足稽（見96年度偵字第5367號卷第47頁），則被告
    辯稱：其案發當日有服用安眠藥物云云，已難憑採。參以被
    告當日在店內選擇及拿取之物品，有DHC 深層卸妝油、DHC
    睫毛修護液、小甘菊經典緊膚乳霜、VC高效美白精華、曼秀
    雷敦藥用抗痘UV潤色隔離乳各1 瓶，其選擇之物品非僅1 件
    ，且選擇之商品廠牌不同，衡情應經過相當選擇，則其於結
    帳時，當無遺忘該等單價較高之化妝品，卻記得結帳價值約
    10 -15元之報紙之可能，且其既尚知將報紙結帳，顯見其神
    智應無受藥物影響之情事。再者，倘被告確係疏忽漏未結帳
    ，衡諸常情，經店員甲○○詢問後，應會搜尋身上是否有漏
    結帳之物，一併拿出結帳方是，惟其竟馬上否認，待店員表
    示欲報警處理後，始取出上開化妝品表示欲結帳，且取出後
    毫無向店員表示抱歉之意，亦有違常理，綜觀前揭情狀，足
    認被告意在以購買其他物品而夾帶上開未結帳物品之方式行
    竊，其為自己不法所有之意圖，至為明顯。其前揭所辯，尚
    非可採。
  (四)綜上所述，本件被告上訴所辯情節悖於常理，難予採信，其
    竊盜犯行，事證明確。原審予以論罪科刑，於法並無不合，
    被告空言狡辯飾詞否認犯罪，並執此為由提起上訴，為無理
    由，應予駁回。
據上論斷，應依刑事訴訟第455 條之1 第1 項、第3 項、第368
條、第373 條，判決如主文。
本案經檢察官黃俊鳴到庭執行職務。
中    華    民    國    97    年    9     月    18    日
              刑事第三庭  審判長法  官  柳章峰
                                法  官  顏苾涵
                                法  官  林佩儒
以上正本證明與原本無異。
不得上訴。
                                書記官  陳玲君
中    華    民    國    97    年    9     月    18    日
附錄本案論罪科刑法條全文：
中華民國刑法第320條
意圖為自己或第三人不法之所有，而竊取他人之動產者，為竊盜
罪，處 5 年以下有期徒刑、拘役或 5 百元以下罰金。
意圖為自己或第三人不法之利益，而竊佔他人之不動產者，依前
項之規定處斷。
前二項之未遂犯罰之。


司法院資訊處製作；財團法人民間司法改革基金會備份。
